【裁判字號】    99,上易,483
【裁判日期】    990428
【裁判案由】    竊盜
【裁判全文】
臺灣高等法院刑事判決                 99年度上易字第483號
上  訴  人
即  被  告  甲○○
上列上訴人因竊盜案件，不服臺灣板橋地方法院98年度易字第
2518號，中華民國98年12月31日第一審判決（起訴案號：臺灣板
橋地方法院檢察署98年度偵字第15548號），提起上訴，本院判
決如下：
    主  文
上訴駁回。
    事  實
一、甲○○曾於96年間，因詐欺案件，經臺灣板橋地方法院以96
    年度簡字第4597號判決判處有期徒刑6月，經減為3月，並經
    同院以97年度簡上字第502號上訴駁回確定；復於97年間，
    因偽造文書案件，經臺灣士林地方法院以97年度簡字第306
    號判決判處有期徒刑5月，減為2月15日確定，並與上開詐欺
    罪定其應執行有期徒刑刑5月確定，嗣於97年10月6日縮刑期
    滿執行完畢，詎仍不知悔改，利用其擔任新長越停車場管理
    員（址設臺北縣三重市○○街22號）之機會，意圖為自己不
    法之所有，於98年3月1日上午7時8分許，在上址趁乙○○停
    車離去之際，持乙○○所交付保管之汽車鑰匙開啟乙○○所
    停放之車牌號碼1317-EU號自小客車車門，並入內徒手竊取
    乙○○所有置於車內之藍寶戒指1枚及金牛吊飾1個（共值新
    臺幣60,150元）得手。
二、案經乙○○訴由臺北縣政府警察局三重分局移送臺灣板橋地
    方法院檢察署檢察官偵查起訴。
    理  由
壹、證據能力部分：
一、按被告以外之人於審判外之陳述雖不符刑事訴訟法第159 條
    之1至之4規定，而經當事人於審判程序同意作為證據，法院
    審酌該言詞陳述或書面陳述作成時之情況，認為適當者，亦
    得為證據；當事人、代理人或辯護人於法院調查證據時，知
    有刑事訴訟法第159條第1項不得為證據之情形，而未於言詞
    辯論終結前聲明異議者，視為有前項之同意，同法第159 條
    之5 定有明文。又該條立法意旨在於傳聞證據未經當事人之
    反對詰問予以核實，原則上先予排除，惟若當事人已放棄反
    對詰問權，於審判程序中表明同意該等傳聞證據可作為證據
    ；或於言詞辯論終結前未聲明異議，基於尊重當事人對傳聞
    證據之處分權，及證據資料愈豐富，愈有助於真實發見之理
    念，且強化言詞辯論主義，使訴訟程序得以順暢進行，上開
    傳聞證據亦均具有證據能力。準此，被告甲○○對公訴人所
    提證人即告訴人乙○○於警詢、偵查中之證述（見98年度偵
    字15548號偵查卷第9頁至第11頁、第24頁至第26頁），皆無
    意見，復本院認其作成之情形並無不當情形，經審酌後認為
    適當，故渠等證人前開審判外之陳述均得為證據，併此敘明
    。
二、復按鑑定之經過及其結果，應命鑑定人以言詞或書面報告；
    法院或檢察官得囑託醫院、學校或其他相當之機關、團體為
    鑑定，或審查他人之鑑定，並準用前開規定，刑事訴訟法第
    206條第1項、第208條第1項前段定有明文。經查，內政部警
    政署刑事警察局98年9月8日刑鑑字第0980124245函之測謊資
    料（見98年度偵字15548 號偵查卷第43頁至第47頁），屬檢
    察官指揮司法警察所囑託之鑑定機關，並為該機關執行測謊
    鑑定公務所出具之書面鑑定報告，依據刑事訴訟法第159 條
    之立法理由及同法第20 6條規定，自得為證據；且被告等人
    就此部分證據亦無爭執，迄至本件辯論終結時，均未聲明異
    議，復核該檢驗報告與公訴人主張之犯罪事實有關聯性，是
    可認該檢驗報告具有證據能力，併予敘明。
三、另本件原審於98年11月30日上午10時當庭勘驗案發現場監視
    錄影畫面光碟（檔名：[Camera-2]_0000-00-00_07h05m13s.
    859ms）後所作之勘驗筆錄，被告對此部分之證據能力亦無
    意見，是堪認皆有證據能力，附此敘明。
貳、實體部分：
一、訊據被告甲○○固承認為新長越停車場之管理員，於上開時
    地有持告訴人乙○○所交付保管之鑰匙進入上開自小客車內
    之事實，惟矢口否認有何竊盜犯行，辯稱伊進入車內是為將
    車子停好，至監視器畫面上伊左手持之銀色光亮物品是被告
    自己的東西，光亮物可能是鑰匙也可以是錢幣，未必就是失
    竊的戒指，被告不可能愚笨的在監視器下大方把玩客戶遺失
    之物；刑事局測謊未到並非作賊心虛，其測謊的項目反覆5
    、6 次，會影響被告心理作用；且被害人於案發10天後才去
    報案，並在開庭時亦表示曾懷疑是否在停車場遺失云云。
二、本院查：
  (一)、前揭犯罪事實，業據證人即告訴人乙○○於原審審理時結
      證明確，另原審當庭勘驗新長越停車場於上開時間之監視
      錄影光碟，勘驗結果為：「檔名：[Camera-2]_0000-00-0
      0_07h05m13s.859ms 監視器畫面為管理亭內之鏡頭，鏡頭
      為上往下拍攝，畫面下方即為管理亭內之全景，畫面前方
      為管理亭之窗戶，可看向停車場（共14分33秒）。畫面開
      始為一短髮身穿灰色上衣藍色背心警衛服之中年男子，坐
      在鏡頭下方之椅子上，左手置於椅子前方的桌上，右手拿
      有一遙控器，視線朝向鏡頭方向。畫面37秒時：有一深色
      休旅車進入管理亭後方之停車場，短髮身穿灰色上衣藍色
      背心警衛服之中年男子向後觀看，並隨後自桌上拿起眼鏡
      戴上同時打開窗戶，有二名短髮男子（一穿深色上衣，一
      穿淺色外套）自該車子走下，走向管理亭。畫面47 秒時
      ：穿淺色外套之男子將鑰匙拿給短髮戴眼鏡身穿警衛服之
      中年男子，該穿警衛服之中年男子並拿筆於紙上寫字，雙
      方交談後，該穿警衛服之中年男子將一張小紙條交給穿淺
      色外套之短髮男子。畫面1分41秒時：該穿警衛服之中年
      男子離開管理亭，1分57秒走入該深色休旅車。於2分36秒
      深色休旅車開始移動，3分24秒將車停妥後，車子不曾再
      移動過，直到4分47秒該穿警衛服之中年男子自車中走出
      。畫面4分48秒時：該穿警衛服之中年男子在車子外面走
      動數秒後，於4分56秒又走入該車內（車子直至6分43 秒
      均未曾移動過）。畫面6分43秒時：該穿警衛服之中年男
      子下車，朝管理亭走來，右手似有在把玩某樣物品。畫面
      6分56秒時：該穿警衛服之中年男子走入管理亭，7分時坐
      下並將眼鏡摘下，並以右手撐頭，視線朝向左手內把玩之
      物品，7分1秒並有抬頭迅速望向監視器之動作。畫面7分
      10秒時：該左手之物品發出亮光，並持續以左右手把玩該
      物品。畫面7分31秒時：該穿警衛服之中年男子再抬頭向
      監視器畫面方向觀看，於7分33秒將該物品由左手換到右
      手內，7分36秒將該物品塞入腰間之口袋，並有整理腰帶
      的動作。」。此有臺灣板橋地方法院98年12月2日審判筆
      錄（參原審卷第46至48頁）在卷為憑，被告並當庭自承上
      開畫面中出現之短髮、身穿灰色上衣藍色背心警衛服之中
      年男子及進入上開深色休旅車為伊本人無誤（詳同上審判
      筆錄），而證人乙○○亦當庭證稱上開深色休旅車是伊所
      停放之車輛，（詳同上審判筆錄），參酌上開勘驗筆錄，
      被告於第一次將車停妥後(3分24秒)，遲至4分47秒始下車
      ，當中1分13秒之時間車子皆未有移動，且被告於4分47秒
      下車後，僅於車外徘徊數秒後又第2次回到車內（4分56秒
      ），車子直至6分43秒均未曾移動，則被告辯稱其回到車
      上係在移動車子將車停妥云云，顯係飾卸之詞，不足採信
      。再查，依監視錄影畫面觀之，自畫面開始直至1分37秒
      左右，被告左手面對監視錄影畫面，均未見到被告左手戴
      有其所指稱之圓形發亮之戒指，顯見被告在進入告訴人所
      有之上開車輛泊車前，其手指並未戴有戒指，則被告辯稱
      監視器畫面之發光物品為伊所配戴之戒指云云，即與事實
      不符，自非可採。
      本件既有告訴人即證人乙○○之證述失竊情節，而被告確
      實曾兩度進入上開車輛，扣除合理之停妥車輛時間外，其
      在上開車輛內竟分別停留1分13秒及2分多鐘，且於下車後
      進入管理室，由畫面中可見其手上即多出一個亮亮圓圓之
      物並把玩之，足認證人指證之失竊情節確有其事，亦證被
      告確有竊取告訴人所有之戒指無訛。
  (二)、又測謊技術既係本於心理學及生理學之理論為基礎，並佐
      以科學儀器詳實記錄受測者應答時之各項反應，復由專業
      人員進行問題設計及結果判讀，所得測謊結果自具有相當
      之可信性。倘測謊人員具備專業之知識技能，復事先獲得
      受測者之同意，所測試之問題及其方法又具專業可靠性時
      ，該測謊結果，如就否認犯罪有不實之情緒波動反應，雖
      不能採為有罪判決之唯一依據，但非無證據能力（最高法
      院94年度台上字第1753號判決）。查本案在偵查中經被告
      同意送內政部警政署刑事警察局以熟悉測試法、區域比對
      法進行測謊鑑定，被告就「你有偷車內的戒指嗎？」、「
      本案你有偷車內的戒指嗎？」、「你確實知道是誰偷車內
      的戒指嗎？」等問題，分別答以「沒有」、「沒有」、「
      不知道」均呈不實反應，此有內政部刑事警察局98年9 月
      8日刑鑑字第0980124245號鑑定書及後附之鑑定資料表、
      鑑定說明書等件各一份在卷可參，益徵被告辯稱並未竊取
      被害人戒指一節，顯非屬實。
  (三)、綜上所述，被告前開辯解，無非事後避就之詞，不足採信
      ，本件事證明確，被告甲○○犯行堪以認定，應依法論科
      。
三、核被告所為，係犯刑法第320條第1項之竊盜罪。查被告有如
    事實欄所載之刑之執行紀錄，有臺灣高等法院被告全國前案
    紀錄表在卷可稽，其受有期徒刑執行完畢，5年以內故意再
    犯本件有期徒刑以上之罪，為累犯，應依刑法第47條第1項
    之規定加重其刑。
四、原審以被告犯行明確，適用依刑法第320條第1項、第41條第
    1項前段、第47條第1項，刑法施行法第1條之1規定，並審酌
    被告甲○○之素行、犯罪之動機、目的、手段、所生危害及
    犯罪後猶飾詞否認，態度不佳等一切情狀，量處有期徒刑5
    月，並諭知如易科罰金，以新臺幣1,000元折算1日，經核其
    認事用法並無違誤，量刑亦屬妥適，被告上訴意旨仍執陳詞
    ，空言否認犯行指摘原判決不當，核無理由，應予駁回。
據上論斷，應依刑事訴訟法第368條，判決如主文。
本案經檢察官陳大偉到庭執行職務。
中    華    民    國    99    年    4    月   28    日
                  刑事第九庭    審判長法  官  陳貽男
                                      法  官  詹駿鴻
                                      法  官  楊炳禎
以上正本證明與原本無異。
不得上訴。
                                      書記官  林月蓉
中    華    民    國    99    年    4    月   28    日
附錄：本案論罪科刑法條全文
中華民國刑法第320條：
意圖為自己或第三人不法之所有，而竊取他人之動產者，為竊盜
罪，處5年以下有期徒刑、拘役或500元以下罰金。

司法院資訊處製作；財團法人民間司法改革基金會備份。
